【裁判字號】    97,訴,2527
【裁判日期】    980430
【裁判案由】    進口貨物核定稅則號別
【裁判全文】
臺北高等行政法院判決
                                      97年度訴字第2527號
                              .
原      告  德烜科技股份有限公司
代  表  人  甲○○
被      告  財政部臺北關稅局
代  表  人  饒平（局長）
訴訟代理人  乙○○
上列當事人間因進口貨物核定稅則號別事件，原告不服財政部中
華民國97 年8月8日台財訴字第09700326330號訴願決定，提起行
政訴訟。本院判決如下：
    主  文
原告之訴駁回。
訴訟費用由原告負擔。
    事  實
一、事實概要：
    緣原告委由華瑞運通有限公司及鴻天運通股份有限公司於民
    國（下同）96年7至9月間向被告報運進口QUARTZ GLASS
    PIECE （石英玻璃片）計8 批（下稱系爭貨物，其進口報單
    號碼、項次、原申報稅則號別及稅率，詳如附表，即同樣貨
    品，不同報關公司卻為不同稅則號別之申報）。經被告依關
    稅法第18條規定，依原告申報事項先行徵稅驗收，事後再加
    審查；嗣經審查結果，均改列稅則號別為第7006.00.00號（
    下稱系爭核定稅則號別），按關稅稅率10% 、營業稅率5%、
    貨物稅率10% 課徵。原告不服，申經復查結果，除進口報單
    號碼：第CA/96/522/08584 號第3 項撤銷，接受原申報外，
    其餘駁回復查之申請，原告仍表不服，提起訴願亦遭決定駁
    回，遂向本院提起本件行政訴訟。
二、兩造聲明：
  (一)原告聲明求為判決：
    1.訴願決定、復查決定及原處分不利原告部分均撤銷。
    2.訴訟費用由被告負擔。
  (二)被告聲明求為判決：
    1.原告之訴駁回。
    2.訴訟費用由原告負擔。
三、兩造之爭點：本件被告將原告原申予事項均改列稅則號別為
    第7006.00.00號，按關稅稅率10%、營業稅率5%、貨物稅率
    10% 課徵，經復查結果，除進口報單號碼：第CA/96/522/08
    584 號第3 項撤銷，接受原申報外，其餘駁回復查之申請，
    是否適法？
  (一)原告主張之理由：
    1.被告就業已核定之稅則重新認定，並無具體新事實，作成
      處分顯然前後見解不一。且被告認定系爭貨品「係由石英
      陀，再經切割、研磨、拋光、倒角等處理製成，係屬將第
      7005節之磨光平板玻璃進一步邊緣加工（倒角）處理者，
      參考美國案例（B84504）及（94）基關字第051號稅則疑
      義解答之意旨，宜歸列稅則號別第7006.00.00號」為「第
      7003、7004或7005節之玻璃，經彎曲、邊緣處理、鏤刻、
      鑽孔、上釉或其他加工，但未鑲框或裝配其他材料者」。
      而7003節係「鑲製及軋製成片或成形玻璃」，7004節係「
      拉製或吹製之片狀玻璃」，而7005節係「浮式平板玻璃及
      磨光平板玻璃」，包括7003及7004節之玻璃表面磨光或拋
      光者，．．．加工方法超出本節或本章註2（b）所列範圍
      的片狀玻璃，包括彎曲或弧形玻璃在內，不列入本節，而
      上開分類乃以製造方法決定其分類，列入7003節僅適用於
      鑄及軋製之玻璃，第7004節僅適用於拉製或吹製之玻璃，
      而7005節僅適用於浮式製法及第7003節及7004節之玻璃經
      磨光及拋光者，此有海關進口稅則第70章總則內容可稽（
      證四，第903頁第7行、第11行），及7005節將「浮式平板
      玻璃」與「磨光平板玻璃」並列。而浮式平板玻璃所稱「
      玻璃」不可能是石英製品，故磨光平板「玻璃」所指玻璃
      之性質也應相同，為一種混合物（證四到數第4行），如
      解釋同節所指玻璃材質不同，顯違論理法則。第7006節僅
      包含第7003節、7004節及7005節玻璃經彎曲等加工製成之
      物，而石英陀經切割成片之製成品事實上均不屬於第7003
      節、7004節、7005節各節製法之一，是其後加工自無以
      7006節稅認列之可能，原處分意旨及複查決定、訴願決定
      中就系爭產品乃由「石英陀切割成片」之製造方法作成板
      狀物未詳加認定茲為適用稅則之認定依據，自有違誤。
    2.再海關進口稅則第70章第7002節所屬「玻璃球．．．棒或
      管，未加工」中7002之31之「熔凝石英或其他熔化矽砂」
      實即為本件加工前石英陀所屬分類，而同節說明更記載此
      物（石英陀）「如已加工但不能確定係作何種特殊用途者
      ，則列入第7020節」（證四第901頁第6行、第18行），是
      石英陀經以切割方法加工後如無法確定作何種特殊用，仍
      應列入第7020節，文義甚明，況石英玻璃有良好之光學特
      性（證五，材質分析表），由於石英在整個波長有特別好
      的透光性，在紅外區（特殊的紅外玻璃除外），光譜透射
      範圍比普通玻璃大。在可見光譜區，透過率達93%，在紫
      外光譜區，特別是在短波紫外光譜區透過率比其他玻璃好
      得多。石英的光學性能在許多程度上取決於它的化學純度
      ，哪怕0.001%的雜質就明顯地影響產品質量，過度金屬雜
      質含量會改變波長向長波方向移動，羥基的存在會吸收
      2.73um光帶。石英還有一系列光學性能，例如：折射率、
      光學均勻性、顆粒結構、雙折射、應力、色散．．．。石
      英有很高紫外線透過性、耐熱性和低膨脹性等可用於紋影
      照像周窗玻璃，反射望遠鏡用反射鏡、稜鏡，氣射器用窗
      玻璃，光學標準用等。而稅則所提之「平板玻璃」可見光
      譜區，透過率僅65%以下。依此特性，亦屬第
      7015.90.60.007參「光學玻璃板或片，已拋光者」之分類
      ，原處分武斷草率指系爭貨物「不具光學特性」原告亦萬
      難甘服，綜上所陳，系爭貨物即便不具光學特性，而本件
      石英陀切割片之板狀物若以製法而言，既無法歸類為7003
      、7004及7005各節，原告以7020節申報進口稅則即非無據
      。
    3.被告自承海關進口稅則號別第7015.90.60號為「光學玻璃
      板或片，已拋光者」第一欄稅率為3.4%，稅則號別第
      7020.00.90號為「其他玻璃製品」第一欄稅率8%，經查上
      開就玻璃製品規定之不同稅率有以「製法」為標準者（原
      證四第900頁第4行），或以「特性」為標準者，不一而足
      ，上開海關進口稅則第7003節至7005節顯然是以玻璃「製
      法」作為區分標準，此為被告所不爭執，而符合稅則各節
      所列貨物之特性時亦應以該部份優先適用，否則上開「光
      學玻璃板」應適用較低稅率即無意義，而原告申報之「石
      英陀加工物」符合具有光學特性之玻璃，據以申報3.4%之
      稅率，自無違誤，縱就光學特性之有無認定有爭議，亦因
      不屬於7003至7005節製法而非7006節所指之平板玻璃，而
      應依7020節核定稅率，被告適用稅率解釋不顧原告申報貨
      物之性質及價值，徒憑文字任意曲解，令人已無所適從。
    4.海關進口稅則第70章註第5點雖載明：本『分類』所稱「
      玻璃」包括熔凝石英及其他熔化矽石，但總則部分又載明
      「玻璃」（下述之熔凝石英及熔化矽石除外）係鹼性矽酸
      鹽（納或鉀）與一種或多種矽酸鈣及鉛，以各種比例混合
      之，另加鋇、鋁、錳、鎂等組成的一種熔融均勻混合物，
      足見本件「熔凝石英及其他熔化矽石」就「成份」及「製
      法」迥異於一般玻璃，再觀諸7002節玻璃球中第7002-31
      特別載明為「熔凝石英及其他熔化矽砂」，第7017節實驗
      室、衛生及醫療用之玻璃器．．．第7017.10特別載明「
      熔凝石英或其他熔化矽砂」，故若未於各該章節特別載明
      「為熔凝石英或其他熔化矽砂」時，各該章節所戴之玻璃
      是否包含石英，於論理法則之解釋上即生疑義，應朝有利
      於人民之解釋，以待公平，本件原告就相同貨物申報不同
      稅則2節乃其中1份因就貨物乙份具光學特性，另1份具有
      光學特性2節稍有爭議，然因其不屬於各節所列玻璃範圍
      ，故稅則不同，果具有光學特性被告亦應改依第
      7015.90.60 節認定稅率為3.4%才是，殊不能因此而任為
      不利原告之處分。
    5.再平板玻璃有90%是以浮式玻璃製造（證六），其他是用
      傳統的抽拉法，故上開海關稅則將浮式平板玻璃及磨光平
      板玻璃併列，其來有至，此益證此節係以玻璃製法作為區
      分標準，至於加工方法並非區分之標準。又半導體、光學
      、光電用石英產品在台灣完全沒有出產均仰賴進口，是進
      口石英產品有利國內產業下游加工及消費所需，且不易產
      生衝擊，此有異於其他玻璃製品，符合課徵較低稅率或不
      予課稅之原則，解釋海關進口稅則時，亦應考量及此，乃
      符公平。
    6.原告依據海關進口稅則第70章（證四）、財政部「玻璃磚
      」行政資料，調製成圖示（證七），敬請詳查，案內被告
      均依稅則第7003至7006節解釋條文解釋稅則第7002節，顯
      然張冠李戴。
    7.被告於答辯狀以第9001節（C）查「一般玻璃光學加工有
      二階段」，先完成所需之表面形狀（曲率、角度），再予
      表面拋光。研磨加工表面．．．，最後研磨邊緣使透鏡達
      到精確外徑，這就是中心及邊緣加工。」稅則第9001節（
      D）．．．光學元件的製造係以特定方法產生所需要的光
      學效果者。光學元件不僅僅只讓光線通過，其必能藉由某
      些方法而改辦光線通路．．．等片面解釋光學特性，並稱
      「僅係具備良好之透光功能，並無聚焦、放大、折射、饒
      射之特性，也唯有曲率或角度才能使玻璃具有改變光線通
      過之特性，足以判定不具有光學特性，自非屬稅則號別第
      7015.90.60號之光學玻璃板或片，以拋光者。
      (1)被告竟以不符合第9001節即可判定案內貨物非屬第
        7015.90.60節，與事實不符。此顯然屬張冠李戴男一例
        。（證八）
      (2)光學特性所指範圍非常廣（證九），被告以狹隘之透鏡
        或稜鏡特性解釋廣義之光學特性，令人懷疑其專業素養
        及判斷。
      (3)海關進口稅則第7015.90.60號「光學玻璃板或片，已拋
        光者」。義指具有光學特性之玻璃已拋光者，均適用；
        完成曲率或角度加工者即歸屬9001節；本案貨物具有光
        學特性又已拋光，歸屬7015節；故以不符9001節之理由
        判定不屬7015節稅則，原告不服。
      (4)被告稱「足以判定不具有光學特性」，其專業性令人質
        疑。
    8.財政部75年6月25日台財稅第0000000，光學原料透鏡原料
      玻璃，純度極高，含Fe203量不得超過0.005%，構成之質
      地均勻，具有特定「光學性質」．．．免徵貨物稅（證十
      ）。並請查閱石英板材質分析表Fe203含量（證五），及
      平板玻璃資料（證六）。
    9.財政部65年6月22日台財稅第34061號，製造光學透鏡原料
      玻璃，係塊狀或不定形者，外觀較純白，折射率較高，與
      平板玻璃所適用之原料有差異，不屬平板玻璃，應非課徵
      貨物稅貨物（證十一）。查閱石英板材質分析表（證五）
      。以下為化學成分含量不同之處。
      (1)石英板：SiO2：99.995 A1：0.0016 Fe：0,00012 Ca
        ：0. 00008 Mg：0.00004 Na：0.00023 K：0.0002。
      (2)平板玻璃：SiO2：70-73 A1：30-3 Ca：6-12 Mg：0-4N
        ＋K：l2-16。
    10.被告稱已函請財政部關稅總局稅則處及經濟部工業局解釋
      ，均稱為「不具有光學特性」及「稅則第0000-0000節之
      玻璃，經邊緣處理之一種」；然此2解釋及鑑定單位，無
      「不具有光學特性」之鑑定依據，及材質或製造方法分類
      解釋，卻以「邊緣處理之一種」非區分標準的加工方法解
      釋。
  (二)被告主張之理由：
    1.按海關進口稅則號別第7006.00.00號為「第7003、7004
      或7005節之玻璃，經彎曲、邊緣處理、鏤刻、鑽孔、上釉
      或其他加工，但未鑲框或裝配其他材料者」，第1欄稅率
      10%；稅則號別第7015.90.60號為「光學玻璃板或片，已
      拋光者」，第1欄稅率3.4%；稅則號別第7017.10.90號為
      「其他實驗室、衛生或醫療用之玻璃器，已否刻度或校正
      者均在內，屬熔凝石英或其他熔化矽砂製者」，第1欄稅
      率5%；稅則號別第7020.00.90號為「其他玻璃製品」，第
      1欄稅率8%。次按「平板玻璃：凡磨光或磨砂、有色或無
      色、有花或有隱紋、磋邊或未磋邊、捲邊或不捲邊之各種
      平板玻璃及玻璃條均屬之，從價徵收百分之十。但導電玻
      璃及供生產模具用之強化玻璃免稅。」為貨物稅條例第9
      條所明定。
    2.關於訴狀理由二略稱：「．．．而7005節僅適用於浮式製
      法及第7003節及7004節之玻璃經磨光及拋光者，此有海關
      進口稅則第70章總則內容可稽（證四，第903頁第7行、第
      11行），及7005節將「浮式平板玻璃」與「磨光平板玻璃
      」並列，而浮式平板玻璃所指「玻璃」不可能是石英製品
      ，故磨光平板「玻璃」所指玻璃之性質也應相同，為1種
      混合物（證四倒數第4行），如解釋同節所指玻璃材質不
      同，顯違倫理法則，第7006節僅包含第7003節、7004節、
      7005節玻璃經彎曲等加工製成之物，而石英坨經切割成片
      之製成品事實上均不屬於第7003節、7004節、7005節各節
      製法之一，是其後加工自無以7006節稅則認列之可能，原
      處分意旨及複查決定、訴願決定中就系爭產品乃由「石英
      坨切割成片」之製造方法作成板狀物未詳加認定茲為適用
      稅則之認定依據，自有違誤。」乙節。
      (1)查本案原告委由華瑞運通有限公司向本局報運進口
        QUARTZ GLASS PIECE乙批，原申報稅則號別第
        7015.90.60號，稅率3.4%；另委由鴻天運通股份有限公
        司向本局報運進口相同貨物柒批，原申報稅則號別第
        7020.00.99號，稅率8%（報單號碼、稅則及金額，詳卷
        2附件9），相同貨物原告卻申報不同之稅則及稅率，本
        局依據海關進口稅則第1054至1055頁第70章玻璃及玻璃
        器章註二：「第7003，7004及7005節係指．．．（乙）
        切成形不影響玻璃片之分類；．．．」、章註三：「第
        7006 節所指定產品不論其是否具有物品之特性，仍歸
        列該節。」、章註五：「本分類內所稱玻璃包括熔凝石
        英及其他熔凝之矽砂。」，及參據國際商品統一分類制
        度註解（以下稱H.S.註解）第899至900頁第70章玻璃及
        玻璃器總則：「本章包括各種型式之玻璃及其製品．．
        …本章各節包括稅目所列的相應物品。玻璃之製造方法
        甚多，計包括下列各項：．．（i）切割，自玻璃坯體
        或球狀玻璃等切割而成所需要之製品，其係以任何方法
        製成者（尤其熔凝石英及其他熔凝矽石製品常得自實心
        或空心截面之坯體）。」，再參據H.S.註解第903頁第
        7005節浮式平板玻璃及磨光平板玻璃，不論有無吸收、
        反射或不反射層，且未經其他方式加工者：「．．．本
        節包括第7003及7004節之玻璃經表面磨光或拋光者．．
        ．加工方法超出本節或本章註2（b）所列範圍的片狀玻
        璃．．．不列入本節（第7006、7007、7009等節）。」
      (2)另按H.S.註解中文版第903頁對於稅則7006節之詮釋：
        「本節包括下列各項：．．．（B）邊緣經加工（研磨
        、拋光、圓角、刻凹痕、去角、截成斜角、成形等）之
        玻璃因而成為製成品之性質者．．．本節不僅包括半製
        品之平板玻璃（例如無特殊用途之玻璃片）亦包括具有
        特殊用途之平板玻璃成品，其必為無框、無背板、亦不
        裝非玻璃材料之附件者。．．．」，故本案貨物為石英
        玻璃，經切割加工成一固定尺寸之平板玻璃，材質為石
        英，按章註五仍屬玻璃，係將石英坨切割成片，再經表
        面磨光或拋光即為第7005節所載之磨光平板玻璃，均符
        合上開章註及H.S.註解之詮釋，本局審查結果主張核列
        稅則號別第7006.00.00號：「第7003、7004或7005節之
        玻璃，經彎曲、邊緣處理、鏤刻、鑽孔、上釉或其他加
        工，但未鑲框或裝配其他材料者」，稅率10%；本局曾
        於96年8月27日以（96）北關字0032號函檢具貨樣及型
        錄等，報請關稅總局稅則處釋示，經該處於96年9月13
        日核定：「．．．查該貨品係由石英坨，再經切割、研
        磨、拋光、倒角等處理製成，係屬將第7005節之磨光平
        板玻璃進一步邊緣加工（倒角）處理者，參考美國案例
        列稅則號別為第7006.00.00號。」。準此，本局據以將
        原按關稅法第18條第1項貨物放行之翌日未逾6個月之系
        爭貨物改列稅則號別為第7006.00.00號，並予補徵稅費
        ，洵屬允洽。
    3.關於訴狀理由三稱：「再海關進口稅則第70章第7002節所
      屬「玻璃球．．．棒或管，未加工」中7002之31之「熔凝
      石英或其他熔化矽砂」實即為本件加工前石英坨所屬分類
      ，而同節說明更記載此物（石英坨）「如已加工但不能確
      定係作何種特殊用途者，則列入第7002節」．．．，是石
      英坨經以切割方法加工後如無法確定作何種特殊用，途仍
      應列入第7020節，文義至明，況石英玻璃有良好之光學特
      性（證四，材質分析表），「由於石英在整個．．．以下
      」依此特性，亦屬第7015.90.60.007參「光學玻璃板或片
      ，已拋光者」之分類，原處分武斷草率指系爭貨物「不具
      光學特性」原告亦萬難甘服，基上所陳，系爭貨物即便不
      具光學特性，而本件石英陀切割片之板狀物若以製法而言
      ，既無法歸類為7003、7004及7005各節，原告以7020節申
      報進口稅則即非無據，原處分、複查決定及訴願決定所為
      認定結果有違倫理法則．．．。」乙節。，本案原告向本
      局報運進口QUARTZ GLASS PIECE（石英玻璃片），並非第
      7002節：「玻璃球，棒或管，未加工」之貨物，自無第
      7002節之適用；依據貨物稅法第9條之規定：「平板玻璃
      ：凡磨光或磨砂、有色或無色、有花或有隱紋、磋邊或未
      磋邊、捲邊或不捲邊之各種平板玻璃及玻璃條均屬之，從
      價徵收百分之十。但導電玻璃及供生產模具用之強化玻璃
      免稅。」，本局為釐清本案貨物是否係屬平板玻璃及應否
      課徵貨物稅，曾於96年11月12日檢具貨樣及相關資料，以
      北普進字第0961027902號函（卷2附件12）請經濟部工業
      局釋示，該局於96年12月27日以工化字第09600943800號
      函復說明二：「經查該公司所稱貨品為磨光平板玻璃進一
      步邊緣加工（倒角）處理，應仍屬來函說明二：「．．．
      第7003、7004或7005之玻璃、經彎曲、邊緣處理．．．」
      之「邊緣處理」一種（卷2附件13）。準此，本局據以將
      系爭貨物改列稅則號別為第7006.00.00號，核屬妥適。
    4.有關行政準備（一）狀理由一稱：「．．．而符合稅則各
      節所列貨物之特性時亦應以該部份優先適用，否則上開「
      光學玻璃板」應適用較低稅率即無意義，而原告申報之「
      石英坨加工物」符合具有光學特性之玻璃，據以申報3.4%
      之稅率，自無違誤，縱就光學特性之有無認定有爭議，亦
      因不屬於7003至7005節製法而非7006節所指之平板玻璃，
      而應依7020節核定稅率，被告適用稅率解釋不顧原告申報
      貨物之性質及價值，徒憑文字任意曲解，令人已無所適從
      。」乙節。
      (1)依據海關進口稅則解釋準則一之規定：「．．．其分類
        之核定，應依照稅則號別所列之名稱及有關類或章註為
        之．．．」，證諸「稅則號別所列之名稱」乃核定稅則
        分類所優先適用之規則；查「一般玻璃光學加工有二階
        段，先完成所需要表面形狀（曲率、角度），再予表面
        拋光。研磨加工表面，先粗磨而後漸漸細磨，正確的操
        作為粗磨、細磨、磨光、拋光，最後研磨邊緣使透鏡達
        到精確外徑，這就是中心及邊緣加工。」為國際商品統
        一分類制度註解（以下稱H.S.註解）中文版1340頁第
        9001節（C）所指之光學加工。
      (2)次查第9001節（D）載明「．．．光學元件的製造係以
        特定方法產生所需要的光學效果者。光學元件不僅僅只
        讓光線（可見光、紫外線或紅外線）通過，其必能藉由
        某些方法而改變光線通路，例如，反射、衰減、過濾、
        繞射、準直等。」，依上開註解之詮釋需先完成曲率或
        角度後再予拋光，也唯有曲率或角度，才能使玻璃具有
        改變光線通路之明顯特性，經查本案貨物「QUARTZ
        GLASS PIECE 」之表面僅完成研磨及拋光，並未完成曲
        率或角度之加工，既無曲率，又無角度，非屬具備光學
        特性之石英玻璃，自無海關進口稅則號別第7015.90.60
        號「光學玻璃板或片，已拋光者」稅率3.4%之適用。
    5.有關行政準備（一）狀理由二略稱：「．．．故若未於各
      該章節特別載明「為熔凝石英或其他熔化矽砂」時，各該
      章節所載之玻璃是否包含石英，於論理法則之解釋上即生
      疑義，應朝有利於人民之解釋，以符公平，本件原告就相
      同貨物申報不同稅則乙節乃其中乙份因就貨物乙份具光學
      特性，另一份具有光學特性乙節稍有爭議，然因其不屬於
      各節所列玻璃範圍，故稅則不同，果具有光學特性被告應
      改依第7015.90.60節認定稅率為3.4%才是，殊不能因此而
      任為不利原告之處分，法理至明。」乙節。
      (1)查第70章玻璃及玻璃器章註二「第7003、7004及7005節
        係指︰．．．（b ）切成形並不影響其作為玻璃板片之
        分類；．．．」；次查章註五載明﹕「本分類內所稱『
        玻璃』包括熔凝石英或其他熔化矽砂」，其意旨說明玻
        璃包括石英，其稅則分類屬於第70章玻璃之範疇甚明；
        再查H.S.註解中文版第70 章玻璃及玻璃器之總則第899
        頁所稱玻璃（下述之熔凝石英或其他熔化矽砂除外）係
        指鹼性矽酸鹽（鉀或鈉）與一種或多種矽酸鈣及鉛，以
        各種比例混合之，另加鋇、鋁、錳、鎂等組成的一種熔
        融均勻混合物，其意旨係稱玻璃包括：1.熔凝石英或其
        他熔化矽石及2.鹼性矽酸鹽與矽酸鈣及鉛混合之玻璃，
        後者之玻璃不包括熔凝石英或其他熔化矽砂，兩者並無
        矛盾之處；另查總則第900頁：「本章各節包括稅目所
        列的相應物品，不論其為何玻璃製成的。玻璃之製造方
        法甚多，計包括下下列各項：．．．（i）切割，自玻
        璃坯體或球狀玻璃等切割而成所需要之製品，其係以任
        何方法製成者（尤其熔凝石英或其他熔凝矽石製品常得
        自實心或空心截面之坯體）。
      (2)復參據H.S.註解中文版第903頁對稅則第7005節「浮式
        板玻璃及磨光平板玻璃，不論有無吸收、反射或不反射
        層，且未經其他方式加工者。」「．．．本節包括第
        7003及7004節之玻璃經表面磨光或拋光者．．．加工方
        法超出本節或本章註2（b）所列範圍的片狀玻璃．．．
        不列入本節（第7006、7007、7009等節）。」之詮釋。
        另按H.S.註解中文版第903頁對稅則第7006 節之詮釋：
        「本節包括下列各項：．．（B）邊緣經加工（研磨、
        拋光、圓角、刻凹痕、去角、截成斜角、成形等）之玻
        璃因而成為製品之性質者．．．本節不僅包括半製品之
        平板玻璃（例如無特殊用途之玻璃片）亦包括具有特殊
        用途之平板玻璃成品，其必為無框、無背板、亦不裝非
        玻璃材料之附件者。．．．」，故本案貨物「QUARTZ
        GLASS PIECE」為石英玻璃片，係將石英坨切割加工成
        一固定尺寸之平板玻璃，材質為石英，按章註五仍屬玻
        璃，係將石英坨切割成片，再經表面研磨、拋光即為第
        7005節所載之磨光平板玻璃，被告依據上開章註及總則
        之詮釋，核列稅則第7006.00.00號，應屬妥適，原告所
        稱本案貨物具有光學特性，至於是否具有曲度及角度均
        無敘明，僅係具備良好之透光功能，並無聚焦、放大、
        折射、繞射之特性，足以判定不具有光學特性，自非屬
        第7015.90.60號「光學玻璃板或片，已拋光者」之適用
        ，甚為明確。原告主張系爭貨物歸入稅則第7015.90.60
        號云云，顯係誤解，自無足採。
    6.有關行政準備（一）狀理由四稱：「另懇請鈞院將本件石
      英坨切割物（實體原告另行提出）送交工業研究院？鑑定
      是否具有光學特性，俾便認定是否符合上開海關進口稅則
      第7015.90.60節之物，而應核定何種稅率．．．。」乙節
      ，被告為求慎重，並釐清本案貨物稅則歸列之爭議，於96
      年8月27日以（96）北關字第0032號函檢具貨樣及型錄等
      ，報請財政部關稅總局稅則處釋示，經該處核復亦歸列第
      7006.00.00號；至於本案貨物是否為應課徵貨物稅之平板
      玻璃，被告又於96年11月12日以北普進字第0961027902號
      函檢具貨樣及相關資料，請經濟部工業局（課徵貨物稅之
      主管機關財政部賦稅署所授權之鑑定機關）釋示，該局於
      96年12月27日以工化字第09600943800號函復為第7003、
      7004或7005之玻璃，經邊緣處理之一種，準此，本案貨物
      屬平板玻璃之一種，至臻明確，被告歸列第7006.00.00號
      ，核屬妥適。
    理  由
一、按「貨物進口時，應徵之營業稅，由海關代徵之；其徵收及
    行政救濟程序，準用關稅法及海關緝私條例之規定辦理。」
    、又「營業人有左列情形之一者，主管稽徵機關得依照查得
    之資料，核定其銷售額及應納稅額並補徵之：．．．四短報
    、漏報銷售額者。」復為加值型及非加值型營業稅法（下稱
    營業稅法）第41條及第43條第4 款所明定。
二、次按海關進口稅則號別第7006.00.00號為「第7003、7004
    或7005節之玻璃，經彎曲、邊緣處理、鏤刻、鑽孔、上釉或
    其他加工，但未鑲框或裝配其他材料者」，第1 欄稅率10%
    ；稅則號別第7015.90.60號為「光學玻璃板或片，已拋光者
    」，第1 欄稅率3.4%；稅則號別第7017.10.90號為「其他實
    驗室、衛生或醫療用之玻璃器，已否刻度或校正者均在內，
    屬熔凝石英或其他熔化矽砂製者」，第1 欄稅率5%；稅則號
    別第7020.00.99號為「其他玻璃製品」，第1 欄稅率8%。另
    按「平板玻璃：凡磨光或磨砂、有色或無色、有花或有隱紋
    、磋邊或未磋邊、捲邊或不捲邊之各種平板玻璃及玻璃條均
    屬之，從價徵收10% 。但導電玻璃及供生產模具用之強化玻
    璃免稅。」為貨物稅條例第9 條所明定。
三、查原告委由華瑞公司及鴻天公司於96年7 至9 月間向被告報
    運進口系爭貨物，但同樣貨品，所委託申報之報關公司竟為
    不同稅則號別之申報，有如附表所示。經被告依關稅法第18
    條規定，依原告申報事項先行徵稅驗收，事後再加審查；嗣
    經審查結果，均改列系爭稅則號別，按關稅稅率10% 、營業
    稅率5%、貨物稅率10% 課徵。原告不服，申經復查結果，除
    進口報單號碼：第CA/96/522/08584 號第3 項撤銷，接受原
    申報外，其餘駁回復查之申請，原告仍表不服，提起訴願亦
    遭決定駁回，遂向本院提起本件行政訴訟。兩造主張之事實
    、理由及陳述，有如上述整理，雙方主要爭執在：本件被告
    將原告原申予事項均改列稅則號別為第7006.00.00號，按關
    稅稅率10% 、營業稅率5%、貨物稅率10% 課徵，經復查結果
    ，除進口報單號碼：第CA/96/522/08 584號第3 項撤銷，接
    受原申報外，其餘駁回復查之申請，是否適法？
四、經查：
  (一)原告就系爭貨物進口報單如附表編號1 ，首先委由華瑞公司
    於96年7 月9 日，以7015.90.60稅則號別，稅率3.4%申報進
    口，其餘附表編號2-8 之進口報單則委由鴻天公司於96年7
    月16日等日期分別以70002.31.00 稅則號別，稅率1.2%，或
    7020.00.99稅則號別，稅率8%申報進口，各有如附表所示之
    進口報單附原處分卷2 足稽。審諸該等系爭進口報單項次27
    欄位「貨物名稱」等均一致載為「QUARTZ GLASS PIECE 」
    （石英玻璃片），足知原告前後就同一品名之進口貨物，卻
    為不同稅則號別及稅率之申報，是原告上開進口申報之稅則
    號別及稅率是否正確，即有疑義。
  (二)查系爭貨物為QUARTZ GLASS PIECE（石英玻璃片），係「石
    英坨」經切割、研磨、拋光、圓角、成形等加工成一固定尺
    寸之板狀石英玻璃，為兩造所不爭執。原告主張系爭貨物既
    為「石英坨」加工，依據海關進口稅則「石英」項下第90章
    ，有註明如果已加工，不能確定作何用途則列入第7020節，
    而且第70章，僅7020論及石英，系爭因而系爭貨物稅則號別
    應列入第7020節等語。然查：
    1.海關進口稅則第70章「玻璃及玻璃器」章註2 規定：「第
      70.03 ，70.04 及70.05 節係指．．．（b ）切成形並不
      影響其作為玻璃板片之分類」；章註3 規定：「第70.06
      節所述產品，不論其是否具有製成品之特性，仍歸列該節
      。」章註5 規定：「本分類內所稱『玻璃』包括熔凝石英
      及其他熔化矽石。」（見H.S.註解中文版第899 頁、第
      900 頁）；又稅則第70章總則規定：「本章包括各種型式
      之玻璃及其製品．．．本章各節包括稅目所列的相應物品
      ，不論其為何種玻璃製成的。玻璃之製造方法甚多，計包
      括下列各項：．．．（ij）切割，自玻璃坯體或球狀玻璃
      等切割而成所需要之製品，其係以任何方法製成者（尤其
      熔凝石英及其他熔凝矽石製品常得自實心或空心截面之坯
      體）。」從而可知系爭貨物石英玻璃片，其稅則號別應歸
      列海關進口稅則第70章「玻璃及玻璃器」章節甚明。
    2.被告為求慎重，曾於96年8 月27日以（96）北關字第0032
      號進口稅則分類疑問及解答檢具貨樣及型錄等，送請財政
      部關稅總局稅則處（下稱稅則處）釋示，經該處於96年9
      月13日核復：「．．．參考美國案例（B84504）及（94）
      基關字第051 號稅則分類疑問及解答函之意旨，宜歸列稅
      則號別第7006.00.00號。」在案。
    3.而依據H.S.註解中文版第903 頁對於稅則第7005節之詮釋
      ：「．．．本節包括第7003及7004節之玻璃經表面磨光或
      拋光者（研磨或拋光一般係合併進行）。．．．」；對於
      稅則第7006節之詮釋：「本節包括下列各項：．．．（B
      ）邊緣經加工（研磨、拋光、圓角、刻凹痕、去角、截成
      斜角、成形等）之玻璃因而成為製成品之性質者。．．．
      本節不僅包括半製品之平板玻璃（例如無特殊用途之玻璃
      片），亦包括具有特殊用途之平板玻璃成品，其必為無框
      、無背板、亦不裝非玻璃材料之附件者。．．」可知，玻
      璃邊緣經研磨、拋光等加工而成為製成品之性質者，即應
      歸列第7006節。
    4.據上，系爭貨物石英玻璃片，為「石英坨」經切割、研磨
      、拋光、圓角（倒角）、成形等加工成一固定尺寸之板狀
      石英玻璃，有如上述，則其係屬將第7005節之磨光平板玻
      璃進一步邊緣加工（倒角）處理而成為製成品之性質洵堪
      認定。因之，被告以系爭貨物符合上開章註、總則及註解
      之詮釋，為稅則第7005節之磨光平板玻璃，又凡屬第7003
      節，第7004節及第7005節之玻璃經彎曲、邊緣經加工．．
      ．或其他加工，但未鑲框或裝配其他材料者，應歸列稅則
      第7006節，即無不合。原告主張稅則號別第7006節僅包含
      第7003節、7004節及7005節玻璃經彎曲等加工製成之物，
      而石英陀經切割成片之製成品事實上均不屬於第7003節、
      7004節、7005節各節製法之一，是其後加工自無以7006節
      稅認列之可能，核屬一己主觀之見，難謂有據，自無法歸
      到原告所申報之「第7020.00.99號，稅率8%，或第7015.
      90.60 號，稅率3.4%之稅則規定，或7002.31.00，稅率1.
      2%」之稅則號別、稅率。
  (三)又，被告機關為釐清系爭貨物是否為「平板玻璃」？應否課
    徵貨物稅？乃於96年11月12日以北普進字第0961027902 號
    檢附貨樣，函請經濟部工業局表示意見，經該局於同年12月
    27日以工化字第09600943800 號函復略謂：「說明：．．．
    「二經查該公司所稱貨品為磨光平板玻璃進一步邊緣加工（
    倒角）處理，應仍屬來函說明二『．．．第0000-0000 或
    7005之玻璃、經彎曲、邊緣處理．．．』之『邊緣處理』一
    種。」此有經濟部工業局96年12月27日以工化字第09600943
    800 號函復影本附原處分卷2第83頁可資佐證。是系爭貨物
    為石英玻璃板片﹙quartz glass piece ﹚為已邊緣處理之磨
    光平板玻璃，而應課徵貨物稅亦明。從而，被告機關將系爭
    貨物改列稅則第7006.00.00號「第7003、7004或7005節之玻
    璃，經彎曲、邊緣處理、鏤刻、鑽孔、上釉或其他加工，但
    未鑲框或裝配其他材料者」項下，按關稅稅率10% 、營業稅
    率5%、貨物稅10% 課徵，於法自屬有據。原告所陳系爭貨物
    即便不具光學特性，而本件石英陀切割片之板狀物若以製法
    而言，既無法歸類為7003、7004及7005各節，原告以7020
    節「其他玻璃製品」申報進口稅則即非無據等云，難謂有據
    。
五、綜上，原告所訴委無足採，從而被告復查決定依首揭規定，
    除進口報單號碼：第CA/96/522/08584 號第3 項接受原申報
    外，其餘改列稅則第7006.00.00號項下課徵關稅稅率10% 、
    營業稅率5%、貨物稅率10% 並無違誤，訴願決定予以維持，
    亦無不合，原告徒執前詞，聲請撤銷，為無理由，應予駁回
    。
六、本件判決基礎已經明確，兩造其餘主張或陳述，與判決結果
    無影響，不再一一論述。又原告97年11月21日（本院日期戳
    章）準備理由(一)狀聲請將本件石英陀切割物工業研究院鑑定
    是否具有光學特性，俾使認定是否符合上開海關進口稅則第
    7015.90.60節之物乙節，因本件業經經濟部工業局對之表示
    意見有如上述，且本案事證已明，已無送鑑定之必要，爰不
    予送鑑定，附此敘明。
據上論結，本件原告之訴為無理由，爰依行政訴訟法第98條第1
項前段，判決如主文。
中    華    民    國    98    年    4     月    30    日
            臺北高等行政法院第六庭
                            審判長法  官  闕  銘  富
                                  法  官  林  育  如
                                  法  官  陳  鴻  斌
上為正本係照原本作成。
如不服本判決，應於送達後20日內，向本院提出上訴狀並表明上
訴理由，如於本判決宣示後送達前提起上訴者，應於判決送達後
20日內補提上訴理由書（須按他造人數附繕本）。
中    華    民    國    98    年    4     月    30    日
                                  書記官  陳  清  容


司法院資訊處製作；財團法人民間司法改革基金會備份。
